臺灣彰化地方法院刑事判決
111年度交易字第929號
公  訴  人  臺灣彰化地方檢察署檢察官
被      告  黃滄敏


上列被告因公共危險案件，經檢察官提起公訴（111年度偵字第1
6144號），本院依簡式審判程序判決如下：  
    主          文
黃滄敏犯不能安全駕駛動力交通工具罪，處有期徒刑陸月，併科
罰金新臺幣壹萬元，有期徒刑如易科罰金，罰金如易服勞役，均
以新臺幣壹仟元折算壹日。
    犯罪事實及理由
一、犯罪事實：
    黃滄敏自民國111年10月16日16時許起，在彰化縣○○鄉○○路0
    段000○0號住處，飲用啤酒1罐後，竟基於酒後駕駛動力交通
    工具之犯意，於同日20時許，騎乘車牌號碼000-0000號普通
    重型機車上路。嗣於同日20時33分許，行經彰化縣溪湖鎮東
    環路與環中街口，因未依二段式左轉彎為警攔查，經警發覺
    其身有酒味，遂對其施以吐氣所含酒精濃度測試，於同日20
    時45分許，測得其吐氣所含酒精濃度達每公升0.37毫克。
二、本案被告黃滄敏所犯係死刑、無期徒刑、最輕本刑為3年以
    上有期徒刑以外之罪，其於準備程序就前揭被訴事實為有罪
    之陳述，經本院告知簡式審判程序之旨，並聽取其與公訴人
    之意見後，認無不得或不宜改依簡式審判程序進行之處，爰
    依刑事訴訟法第273條之1第1項、第284條之1，裁定進行簡
    式審判程序，合先敘明。
三、認定上開犯罪事實之證據：
  ㈠被告於警詢、偵查中及本院準備程序與審理時之自白。
　㈡彰化縣警察局溪湖分局當事人酒精測定紀錄表、彰化縣警察
    局舉發違反道路交通管理事件通知單影本、車輛詳細資料報
    表、公路監理電子閘門系統資料。
四、論罪科刑：
  ㈠核被告所為，係犯刑法第185條之3第1項第1款之不能安全駕
    駛動力交通工具罪。
　㈡檢察官認被告前因公共危險案件，經法院判刑確定，於110年
    5月12日執行完畢，有刑案資料查註紀錄表（即編號7所示前
    科）、矯正簡表在卷可稽，被告係累犯，又本案與前案罪質
    相同，沒有加重最輕本刑過苛之情形，被告對刑罰反應力薄
    弱，請依刑法第47條第1項規定加重其刑。查：檢察官既已
    提出刑案資料查註紀錄表、矯正簡表做為證據，並具體指出
    被告有何應依累犯加重之理由，而被告前因酒醉駕車之公共
    危險案件，經本院以109年度交易字第421號判決判處有期徒
    刑6月，併科罰金新臺幣1萬元確定，於110年5月12日執行完
    畢乙節，業經被告當庭坦承不諱外，並有該案判決書及臺灣
    高等法院被告前案紀錄表在卷可稽，是其前受有期徒刑執行
    完畢後，5年以內故意再犯本案有期徒刑以上之罪，為累犯
    ，應可認定。而就最低本刑加重部分，本院審酌被告前案與
    本案罪名、行為態樣及侵害法益均屬相同，竟猶仍再犯本件
    ，顯見被告對於刑罰之反應力薄弱，參酌大法官釋字第775
    號解釋意旨，認本案依累犯規定對被告加重其刑，並無其所
    受刑罰超過所應負擔罪責而致其人身自由因此遭受過苛之侵
    害情事，應依刑法第47條第1項之規定加重其刑。
　㈢爰以行為人之責任為基礎，審酌被告除上揭構成累犯之前科
    不重複審酌外，另因酒醉駕車之公共危險案件，經本院分別
    以105年度交簡字第129號判決判處有期徒刑4月確定、105年
    度交簡字第972號判決判處有期徒刑3月確定、107年度交簡
    字第1916號判決判處有期徒刑5月，併科罰金新臺幣2萬元確
    定等情，有臺灣高等法院被告前案紀錄表在卷可憑，竟仍不
    知悔改，復無視於政府因駕駛人酒後駕車肇事機率大增，常
    會造成駕駛人自己、同車乘客及其他用路人不可彌補之傷害
    ，而一再宣導不要酒後駕車之政令宣導，仍於駕駛執照遭吊
    銷之情況下，酒後在道路上騎乘重型機車，為警攔檢，經警
    測得之吐氣所含酒精濃度達每公升0.37毫克，其所為已危及
    一般用路人之生命安全；再斟酌本次犯行已為其第5次犯酒
    醉駕車之公共危險罪，可見其遵守法紀之觀念顯有欠缺，前
    案判決仍不足以使其記取教訓，本應嚴予處罰；惟念及其犯
    罪後已坦承犯行之態度，暨其自述教育程度為高中畢業，務
    農，家庭狀況為離婚，育有一兒一女，均已成年，目前與兒
    子同住，不需要扶養任何人，以及被告之健康狀況（見本院
    卷第48至49頁）等一切情狀，量處如主文所示之刑，併諭知
    易科罰金、易服勞役之折算標準。
據上論斷，應依刑事訴訟法第273條之1第1項、第299條第1項前
段，刑法第185條之3第1項第1款、第47條第1項、第41條第1項前
段、第42條第3項前段，刑法施行法第1條之1第1項，判決如主文
。
本案經檢察官林芬芳提起公訴，檢察官黃智炫到庭執行職務。 
中　　華　　民　　國　　111 　年　　12　　月　　 8　　日
                  刑事第六庭    法  官  吳永梁
以上正本證明與原本無異。
如不服本判決應於收受判決後20日內向本院提出上訴書狀，並應
敘述具體理由。其未敘述上訴理由者，應於上訴期間屆滿後20日
內向本院補提理由書（均須按他造當事人之人數附繕本）「切勿
逕送上級法院」。
中　　華　　民　　國　　111 　年　　12　　月　　 8  　日
                                書記官　黃碧珊
附錄本案論罪科刑法條：　　　　
中華民國刑法第185條之3第1項第1款
駕駛動力交通工具而有下列情形之一者，處3年以下有期徒刑，
得併科30萬元以下罰金：
一、吐氣所含酒精濃度達每公升零點二五毫克或血液中酒精濃度
    達百分之零點零五以上。